【裁判字號】    99,易,2115
【裁判日期】    990820
【裁判案由】    竊盜
【裁判全文】
臺灣板橋地方法院刑事判決              99年度易字第2115號
公  訴  人  臺灣板橋地方法院檢察署檢察官
被      告  丙○○
上列被告因竊盜案件，經檢察官提起公訴（99年度偵字第16981
號），本院裁定改依簡式審判程序，判決如下：
    主  文
丙○○犯踰越安全設備竊盜罪，處有期徒刑陸月，如易科罰金，
以新臺幣壹仟元折算壹日；又犯踰越安全設備竊盜罪，處有期徒
刑陸月，如易科罰金，以新臺幣壹仟元折算壹日。應執行有期徒
刑捌月，如易科罰金，以新臺幣壹仟元折算壹日。
    事  實
一、丙○○基於意圖為自己不法所有之犯意，於民國99年5 月20
    日18時30分許，利用位於臺北縣板橋市○○○ 段249 巷14之
    4 號公寓1 樓大門未關妥之際，進入該公寓（侵入住宅部分
    ，未據告訴）徒步走至6 樓之出租套房I 室外，以竹竿穿越
    I 室窗戶竊取乙○○所有、放置於室內床上內衣褲3 套【價
    值約新臺幣（下同）3 千元】，得手後置於其側背包後離去
    ；復於翌（21）日清晨6 時許，又至上址6 樓H 室外，趁該
    室窗戶未上鎖，伸手入內竊取甲○○所有、放置於窗戶旁之
    內褲1 件（價值約5 百元），得手後置於其側背包後離去。
    嗣經乙○○、甲○○發覺失竊後，報警由警調閱監視錄影帶
    而查知上情。
二、案經乙○○、甲○○訴由臺北縣警察局海山分局報告臺灣板
    橋地方法院檢察署檢察官偵查起訴。
    理  由
一、查被告丙○○所犯並非死刑、無期徒刑、最輕本刑為3 年以
    上有期徒刑之罪或高等法院管轄第一審案件，而其於準備程
    序進行中，被告先就被訴事實為有罪之陳述，經法官告知簡
    式審判程序之旨，並聽取公訴人及被告之意見後，本院認適
    宜改依簡式審判程序進行，爰裁定進行簡式審判程序，合先
    敘明。
二、上揭事實，業據被告於本院審理中供認不諱，核與證人即被
    害人乙○○、甲○○等人於警詢時證述之情節大致相符，並
    有監視錄影畫面翻拍照片10張等在卷可憑（原起訴書證據清
    單及待證事實欄編號四之內容，應屬贅載），足認被告之自
    白核與事實相符，本案事證明確，被告之竊盜犯行洵堪認定
    。
三、按刑法第321 條第1 項第2 款所謂毀越門扇牆垣，係指毀損
    或超越及踰越門扇牆垣而言，與用鑰匙開鎖啟門入室者不同
    。又條文規定將「門扇」、「牆垣」、「其他安全設備」並
    列，則所謂「門扇」應專指門戶而言，指分隔住宅或建築物
    內外之出入口大門而言。至所謂「其他安全設備」，指門扇
    、牆垣以外，依社會通常觀念足認為防盜之一切設備者，即
    屬相當；又按被告於夜間至某姓住宅，推窗伸手入室，竊取
    衣物，雖其身體未侵入住宅，尚難論以於夜間侵入住宅竊盜
    罪名，但其竊盜之手段，既已越進窗門，使他人窗門之安全
    設備失其防閑之效用，自應構成刑法第321條第1項第2款之
    罪（最高法院22年上字第454 號、25年上字第4168號、41年
    台非字第38號判例意旨參照）。窗戶具有防閑之效用，依社
    會通常之觀念，屬於維護安全之防盜設備，自屬同條文規定
    之安全設備。是核被告本件所為，均係犯刑法第321 條第1
    項第2 款之踰越安全設備竊盜罪，依前所述，被告並無毀壞
    門扇及安全設備之行為，起訴意旨認被告前開行為係涉犯毀
    越門扇及安全設備之加重竊盜罪，容有誤會，附此敘明。又
    被告所犯上開2 次竊盜罪，犯意各別，行為互殊，應予分論
    併罰。
四、爰審酌被告前於98年間已因相類似手法之竊盜案件，經本院
    以98年度易字第2922號判決判處有期徒刑8 月，並宣告緩刑
    2 年確定在案，有該案判決書在卷可考，竟不思悔改，於緩
    刑期內再為本件犯行，行為實值非議，惟念及被告犯後坦承
    犯行，態度良好，所竊財物之價值非鉅，被害人所受損害亦
    屬輕微，又被告已與被害人乙○○於99年5 月27日在臺北縣
    板橋市調解委員會達成和解，並賠償被害人3 千元以彌補其
    損害，此有經本院板橋簡易庭核定之調解書乙紙在卷供參（
    見本院卷第24至25頁），兼衡被告犯罪之手段、身分為在學
    學生，及於犯後已積極尋求治療，有其提出之天主教耕莘醫
    院出具之診斷證明書及精神科門診醫療單據5 紙附卷可參（
    見本院卷第19至23頁）等一切情狀，分別量處如主文所示之
    刑，併諭知如易科罰金之折算標準，暨定其應執行之刑並諭
    知如易科罰金之折算標準，以資懲儆。末以，被告曾因前揭
    故意犯罪而受有期徒刑以上之宣告，並諭知緩刑2 年確定，
    在緩刑期間內再為本件犯行，業如前述，是其不符合刑法第
    74 條 第1 項受緩刑宣告之要件，爰本件不宜再予諭知緩刑
    ，併此敘明。
據上論斷，應依刑事訴訟法第273 條之1 第1 項、第299 條第1
項前段，刑法第321 條第1 項第2 款、第41條第1 項前段、第8
項、第51條第5 款，判決如主文。
本案經檢察官陳旭華到庭執行職務。
中    華    民    國    99    年     8     月    20    日
                  刑事第十庭  法  官 鄭凱文
以上正本證明與原本無異。
如不服本判決，應於收受送達後10日內，向本院提出上訴狀，並
應敘述具體理由；其未敘述上訴理由者，應於上訴期間屆滿後20
日內，向本院補提理由書（均須按他造當事人之人數附繕本），
「切勿逕送上級法院」。
                              書記官 陳筱惠
中    華    民    國    99    年    8     月    20    日
附錄本案論罪科刑法條全文：
刑法第321 條：
犯竊盜罪而有左列情形之一者，處6 月以上、5 年以下有期徒刑
：
  一、於夜間侵入住宅或有人居住之建築物、船艦或隱匿其內而
      犯之者。
  二、毀越門扇、牆垣或其他安全設備而犯之者。
  三、攜帶兇器而犯之者。
  四、結夥三人以上而犯之者。
  五、乘火災、水災或其他災害之際而犯之者。
  六、在車站或埠頭而犯之者。
  前項之未遂犯罰之。

司法院資訊處製作；財團法人民間司法改革基金會備份。
